最高法院刑事判決　　　　　　　　　　　　　　　八十七年度台上字第二五五○號
　　上　訴　人　甲○○
右上訴人因盜匪案件，不服台灣高等法院高雄分院中華民國八十七年六月三日第二審
判決（八十七年度上訴字第三三六號，起訴案號：台灣屏東地方法院檢察署八十六年
度偵字第三五九五號），提起上訴，本院判決如左：
    主  文
上訴駁回。
    理  由
按刑事訴訟法第三百七十七條規定：上訴於第三審法院，非以判決違背法令為理由，
不得為之。是提起第三審上訴，應以原判決違背法令為理由，係屬法定要件。且必須
依據卷內資料為具體之指摘，並足據以辨認原判決已具備違背法令之形式，始屬相當
。次按證據之憑信力如何，事實審法院依自由心證之原則，本有斟酌取捨之權，苟其
取捨，不違背經驗法則或論理法則，不得任意指為違法，而據為適法之第三審上訴理
由。本件原判決依憑共同被告陳進譽、田雨帆之供述，認與被害人簡進上、簡耀明、
簡進丁、林文宗及李文清指訴之情節大致相符，復有開山刀三支、鐵鎚一支、頭套一
個、手套十三隻及膠帶一包扣案可資佐證。上訴人甲○○亦供承民國八十六年三月十
四日，陳進譽交付勞力士手錶一只給伊，二人一同前往高雄市金龍當舖典當得款新台
幣（下同）三萬元等語屬實，核與證人金龍當舖負責人周家玉所證：「手錶是甲○○
本人持身分證前來典當的………我有按典當之流程確實核對典當人之身分證，絕對沒
有錯」等語相符，並有典當登記簿影本及上訴人之身分證影本各一紙在卷可稽。再參
諸上訴人供稱：八十六年三月十一日案發前就認識陳進譽等語，足見上訴人與陳進譽
早就熟識，關係非比尋常等證據資料，認定上訴人有如原判決事實欄所載與郭國賢、
陳進譽、少年田雨帆、少年孫勇及綽號「香腸」等人共同連續意圖為自己不法所有，
以強暴致使不能抗拒而取他人之物犯行，因而撤銷第一審不當之判決，仍依懲治盜匪
條例第五條第一項第一款之規定，論處上訴人有期徒刑捌年，已於理由內詳細敘述其
所憑之證據及認定之理由，並說明上訴人所辯伊僅與共同被告陳進譽相識，不認識其
餘之人，原判決附表編號(一)之強盜案件，伊係被盜匪捆綁之被害人，本件與伊無涉；
至於八十六年三月十九日該次，陳進譽要伊載其等至屏東市○○路十四之五號附近訪
友，伊不知陳進譽等人進入巧軒茶店強盜云云，不足採信。已依據卷內資料詳予指駁
與說明。從形式上觀察，原判決並無違背法令情形存在。查原判決並非單以被害人之
指訴認定上訴人有盜匪犯行，業於判決理由內敘述甚詳。上訴意旨泛詞指摘原判決單
憑被害人片面指訴判處上訴人罪刑云云，自非依卷內資料執為指摘，不得據為適法之
第三審上訴理由。再原判決已說明上訴人犯罪事證已甚明確，其請求與同案被告田雨
帆等人對質，核無必要。與應調查之證據未予調查之情形，不能相提並論，自亦不得
據為第三審上訴之理由。又原審雖未命上訴人與被害人對質，但最後審判期日調查證
據完畢時審判長問上訴人尚有何證據聲請調查，上訴人答「無」（見原審卷八十七年
五月二十日審判筆錄）。而本院為法律審，上訴人在本院始又為此爭執。自非依據卷
內資料執為指摘之合法上訴理由。其餘上訴意旨所指各節，原判決理由已詳為說明，
猶置原判決明確論斷於不顧，徒憑己見，重為事實上之爭執，任意指摘原判決不當，
殊不足據以辨認原判決已具備違背法令之形式。依上說明，其上訴違背法律上之程式
，應予駁回。
據上論結，應依刑事訴訟法第三百九十五條前段，判決如主文。
中      華      民      國    八十七    年      七      月     三十     日
                              最高法院刑事第五庭
                                  審判長法官  陳  錫  奎
                                        法官  王  德  雲
                                        法官  洪  清  江
                                        法官  吳  昆  仁
                                        法官  李  伯  道
      右正本證明與原本無異
                                              書  記  官
中      華      民      國    八十七    年      八      月      四      日
